臺灣桃園地方法院刑事判決　　　　　　110年度簡上字第191號
上　訴　人
即　被　告　徐慶鍾




上列上訴人即被告因違反槍砲彈藥刀械管制條例案件，對本院民
國110 年3 月5 日109 年度桃簡字第3145號第一審刑事簡易判決
（偵查案號：109 年度偵字第35881 號）提起上訴，本院管轄之
第二審合議庭判決如下：
    主  文
上訴駁回。
    事實及理由
一、按刑事訴訟法第371 條規定，被告經合法傳喚，無正當之理
    由不到庭者，得不待其陳述，逕行判決，而依同法第455 條
    之1 第3 項，該規定於簡易程序第二審準用之。查本案審理
    期日傳票於民國110 年9 月22日寄存送達於上訴人即被告徐
    慶鐘上開當事人欄所列之住居所，且上訴人自收受傳票送達
    至審理期日間，未有入監或遭收押狀況，亦未就審理期日為
    請假等情，有本院送達證書、臺灣高等法院在監在押全國紀
    錄表、收文收狀資料查詢清單可憑，故上訴人經合法傳喚卻
    無正當理由未到庭，本院爰依前開規定，不待上訴人到庭陳
    述逕為一造辯論判決。
二、本院管轄之第二審合議庭審理結果：原審判決以被告犯槍砲
    彈藥刀械管制條例第15條第1 、2 款之於夜間在公共場所非
    法攜帶刀械罪，處有期徒刑4 月，如易科罰金，以新臺幣（
    下同）1,000 元折算1 日，並宣告扣案手指虎1 只沒收。經
    核原審判決認事用法及量刑均無不當，應予維持，並引用原
    審判決書載之事實、證據及理由（如附件）。
三、駁回上訴之理由
  ㈠上訴人上訴意旨略以：我不知道手指虎是管制違禁物，我在
    友人住處發現手指虎拿起把玩，友人說若喜歡可拿去，我沒
    多想就攜帶於身做觀賞用，沒有要利用手指虎從事犯罪之意
    思，原審未考量這些情狀，未宣告最低刑罰，量刑似嫌過重
    ，請從輕量刑等語。
  ㈡按除有正當理由而無法避免者外，不得因不知法律而免除刑
    事責任。但按其情節，得減輕其刑，刑法第16條定有明文。
    查扣案之手指虎為槍砲彈藥刀械管制條例第4 條第1 項第3
    款所管制之刀械，有刀械鑑驗小組工作紀錄表、紀錄相片可
    證（見偵卷第75-77 頁），又同法第15條第1 、2 款之罪，
    不需行為人主觀上有利用刀械犯罪之意思，只要行為人於夜
    間及公共場所攜帶刀械即足成罪。而上訴人上訴稱不知道手
    指虎是管制違禁物，沒想這麼多攜帶於身，沒有要用來從事
    犯罪云云，應係主張刑法第16條但書規定之意。惟上訴人係
    高職畢業、職業為工、行為時年齡為40歲之有相當智識經驗
    之成年人，亦非隔絕於世生活之人，不屬有正當理由無法避
    免觸犯槍砲彈藥刀械管制條例之人，自不能以不知法律減輕
    其刑，是上訴人執此理由提起上訴，為無理由。
  ㈢次按量刑之輕重，屬事實審法院得依職權自由裁量事項，苟
    已斟酌刑法第57條各款所列情狀，而未逾越法定刑度，即不
    得指為違法；又於同一犯罪事實與情節，如別無其他加重或
    減輕之原因，下級審法院量定之刑，亦無過重或失輕之不當
    情形，則上級審法院對下級審法院之職權行使，原則上應予
    尊重（最高法院72年台上字第6696號判例、85年度台上字第
    2446號判決意旨參照）。查槍砲彈藥刀械管制條例第15條之
    罪係2 年以下有期徒刑之罪，是於量處2 月以上、6 月以下
    有期徒刑，均屬該罪較輕度之刑，而原審斟酌被告夜間攜帶
    手指虎於公共場所出入，對社會治安有威脅，再審酌被告行
    為時年齡、職業、生活狀況及素行等一切情狀，量處有期徒
    刑4 月，如易科罰金以1,000 元折算1 日，已屬處該罪較輕
    度之刑，且與被告之犯行情節相當，亦無裁量濫用情事，是
    上訴人上訴主張原審未量處最輕刑罰而量刑過重云云，亦無
    理由。綜上，上訴人之上訴理由，均不可採，自應駁回其上
    訴。
四、據上論斷，依刑事訴訟法第455 條之1 第1 項、第3 項、第
    368 條、第371條、第373 條，判決如主文。
本案經檢察官楊挺宏聲請簡易判決處刑，檢察官林奕瑋到庭執行
職務。
中    華    民    國   110    年    11    月    26    日
                  刑事第八庭  審判長法  官  許雅婷
                                    法  官  郭書綺
                                    法  官  葉作航
以上正本證明與原本無異。
不得上訴。
                                    書記官  蔡明燕
中    華    民    國   110    年    11    月    29    日
　
　
附件：
臺灣桃園地方法院刑事簡易判決       109年度桃簡字第3145號
聲  請  人  臺灣桃園地方檢察署檢察官
被      告  徐慶鍾  男  民國00年0月0日生
                    身分證統一編號：Z000000000號
                    住桃園市○○區○○里00鄰○○00號
                    （現在法務部矯正署桃園監獄執行中）
上列被告因違反槍砲彈藥刀械管制條例案件，經檢察官聲請以簡
易判決處刑（109 年度偵字第35881號），本院判決如下：
    主      文
徐慶鍾犯夜間於公共場所非法攜帶刀械罪，處有期徒刑肆月，如
易科罰金，以新臺幣壹仟元折算壹日。
扣案之手指虎壹只沒收。
    事實及理由
一、本件犯罪事實、證據及應適用之法條，均引用檢察官聲請簡
    易判決處刑書（如附件）之記載。
二、至於被告前雖因詐欺、傷害案件，經法院判處罪刑確定，甫
    於民國109 年4 月2 日執行有期徒刑完畢，此有臺灣高等法
    院被告前案紀錄表存卷可查，是其於受有期徒刑之執行完畢
    後，5 年以內故意再犯本件有期徒刑以上之本罪，雖構成累
    犯，但本院審酌被告前揭所犯為詐欺、傷害案件，與被告本
    案所犯非法攜帶刀械之犯行間，並無證據可認被告對刑罰反
    應力薄弱之情形，依司法院大法官釋字第775 號解釋意旨，
    尚無依刑法第47條第1 項加重其刑之必要，併此敘明。
三、茲以行為人之責任為基礎，審酌被告行為時年齡為40歲，學
    歷為高職畢業，職業為工之智識程度、生活狀況及其素行；
    非法持有列管之刀械，且在夜間攜帶該刀械於公共場所出入
    ，對於社會治安構成嚴重之威脅，行為之惡性非輕；犯後已
    知坦承犯行，態度尚可等一切情狀，酌情量處如主文所示之
    刑，並諭知易科罰金之折算標準，以示警懲。
四、扣案之手指虎1 只，屬違禁物，應依刑法第38條第1 項規定
    ，宣告沒收之。
五、依刑事訴訟法第449 條第1 項前段、第454 條第2 項、第45
    0 條第1 項，槍砲彈藥刀械管制條例第15條第1 款、第2 款
    ，刑法第11條前段、第41條第1 項前段、第38條第1 項，逕
    以簡易判決處刑如主文。
六、如不服本判決，應於判決送達後20日內，向本院提出上訴狀
    （應附繕本），上訴於本院第二審合議庭。
中    華    民    國    110   年    3     月    5     日
                  刑事第二庭法  官  劉家祥
以上正本證明與原本無異。
如不服本判決，應於判決送達後20日內向本院提出上訴狀（應附
繕本）。
                            書記官  劉世揚
中    華    民    國   110    年    3     月    5     日
附錄本案論罪科刑法條全文：槍砲彈藥刀械管制條例第15條。
槍砲彈藥刀械管制條例第15條
未經許可攜帶刀械而有下列情形之一者，處 2 年以下有期徒刑
：
一、於夜間犯之者。
二、於車站、埠頭、航空站、公共場所或公眾得出入之場所犯之
    者。
三、結夥犯之者。
附件：
臺灣桃園地方檢察署檢察官聲請簡易判決處刑書
                                    109年度偵字第35881號
     被      告  徐慶鍾  男  40歲（民國00年0月0日生）
                         住桃園市○○區○○里00鄰○○00號
                         國民身分證統一編號：Z000000000號
上列被告因違反槍砲彈藥刀械管制條例案件，業經偵查終結，認
宜聲請以簡易判決處刑，茲將犯罪事實及證據並所犯法條分敘如
下：
         犯罪事實
一、徐慶鍾前因詐欺、傷害等案件，經臺灣桃園地方法院以 108
    年度聲字第 3728 號裁定應執行有期徒刑 4 月確定，於民
    國 109 年 4 月 2 日執行完畢。詎仍不知悔改，其明知手
    指虎係槍砲彈藥刀械管制條例第 4 條第 1 項第 3 款列管
    之刀械，未經主管機關許可不得擅自持有，竟基於夜間在公
    共場所攜帶管制刀械之犯意，於 109 年 9 月 30 日晚間 8
    時 53 分許為警查獲前某時起，隨身攜帶手指虎 1 只。嗣
    於 109 年 9 月 30 日晚間 8 時 53 分許，在桃園市○○
    區○○路 000 巷 00 號旁，為警當場攔查並扣得上開手指
    虎 1 只。
二、案經桃園政府警察局大園分局報告偵辦。
         證據並所犯法條
一、上揭犯罪事實，業據被告徐慶鍾於警詢及偵查中坦承坦承不
    諱，復有桃園市政府警察局大園分局扣押筆錄、扣押物品目
    錄表、刑案現場照片、桃園市政府警察局刀械鑑驗小組工作
    紀錄表及刀械鑑驗工作紀錄相片各 1 份在卷可稽，可知上
    開手指虎係刀械金屬塊製成，中有 4 孔以便手指套入使用
    ，屬「槍砲彈藥刀械管制條例」列管之刀械，被告犯嫌堪以
    認定。
二、按槍砲彈藥刀械管制條例第 15 條之非法攜帶刀械罪，就行
    為人對刀械有事實上之管領力而言，固與非法持有無異。然
    該條各款所列情形，係擇危險性較高之非法攜帶刀械行為，
    對其行為之人數或行為之時、地設其規定，法定刑亦較非法
    持有為重。非法攜帶刀械如有該條各款所列情形，自應適用
    該條論處，不能僅論以非法持有刀械罪，最高法院 87 年度
    台上字第 483 號判決意旨參照。經查扣案之手指虎 1 只，
    金屬塊製成，中有 4 孔以便手指套入使用，認屬槍砲彈藥
    刀械管制條例之刀械。又查獲被告攜帶手指虎之時間係屬夜
    間，加以查獲地點為在桃園市○○區○○路 000 巷 00 號
    旁之公共場所，是核被告所為，係犯槍砲彈藥刀械管制條例
    第 15 條第 1 款、第 2 款之未經許可於夜間在公共場所攜
    帶刀械罪嫌。報告意旨認被告此部分所為，係犯同條例第
    14 條第 3 項之未經許可持有刀械罪嫌，容有未洽，附此敘
    明。被告未經許可持有手指虎之低度行為，應為於夜間在公
    共場所攜帶手指虎之高度行為所吸收，請不另論罪。另槍砲
    彈藥刀械管制條例第 15 條所列各款均為攜帶刀械之各種加
    重條件，如犯該罪兼具數款加重條件時，因攜帶行為祇有一
    個，仍祇成立一罪，是被告雖兼具 2 款加重情形，惟祇有
    一攜帶刀械行為，亦請論以成立一罪。被告前有如犯罪事實
    欄所載論罪科刑及執行情形，有本署刑案資料查註紀錄表附
    卷可稽，其於有期徒刑執行完畢後，5 年以內故意再犯本件
    有期徒刑以上之罪，為累犯，請並斟酌依刑法第 47 條第 1
    項之規定及司法院大法官釋字第 775 號解釋意旨加重其刑
    。又扣案之手指虎 1 只，係屬違禁物，請依刑法第 38 條
    第 1 項規定，宣告沒收。
三、依刑事訴訟法第451條第1項聲請逕以簡易判決處刑。
     此    致
臺灣桃園地方法院
中    華    民    國   109    年    12    月     8    日
                           檢  察  官 楊挺宏
本件證明與原本無異
中    華    民    國   109    年    12    月    14    日
                          書  記  官 盧憲儀
附記事項：
本件係依刑事訴訟法簡易程式辦理，法院簡易庭得不傳喚被告、
輔佐人、告訴人、告發人等出庭即以簡易判決處刑；被告、被害
人、告訴人等對告訴乃論案件如已達成民事和解而要撤回告訴或
對非告訴乃論案件認有受傳喚到庭陳述意見之必要時，請即另以
書狀向簡易法庭陳述或請求傳訊。
所犯法條：
槍砲彈藥刀械管制條例第15條
未經許可攜帶刀械而有下列情形之一者，處 2 年以下有期徒刑
：
一、於夜間犯之者。
二、於車站、埠頭、航空站、公共場所或公眾得出入之場所犯之
    者。
三、結夥犯之者。